臺灣橋頭地方法院刑事判決　
111年度簡上字第43號
上  訴  人  
即  被  告  宋正修



上列上訴人即被告因妨害名譽案件，不服本院橋頭簡易庭中華民
國111年3月23日111年度簡字第97號第一審簡易判決（起訴案號
：110 年度偵字第11830號），提起上訴，本院管轄之第二審合
議庭判決如下：
    主  文
原判決撤銷。
宋正修犯散布文字誹謗罪，處拘役肆拾伍日，如易科罰金，以新
臺幣壹仟元折算壹日。緩刑貳年，緩刑期間付保護管束，並應接
受法治教育課程壹場次。
    事  實
一、宋正修與陸歆妮原係男女朋友關係，其2人於分手後因財務
    糾紛而有嫌隙。詎宋正修竟意圖散布於眾，基於以散布文字
    誹謗之犯意，在其位於高雄市○○區○○路00號之住處內，以其
    所持用之門號0000000000號行動電話連結網際網路後，接續
    於如附表編號1至4所示之時間，登入不特定多數人得以共見
    共聞之網路遊戲「RealFarm：瘋種菜」網頁後，在其所使用
    之帳號暱稱「霸王是隻貓」之自我介紹欄上，陸續張貼如各
    該編號所示之內容，及於如附表編號5所示之時間，於不特
    定多數人得以共見共聞之通訊軟體LINE之個人動態消息網頁
    ，張貼陸歆妮之照片，並發布如該編號所示之貼文內容，而
    以此散布文字使不特定多數人得以共見共聞之方式，指摘足
    以毀損陸歆妮名譽之事。
二、案經陸歆妮訴由高雄市政府警察局岡山分局報告臺灣橋頭地
    方檢察署檢察官偵查起訴。
    理  由
壹、程序部分
一、按第二審被告經合法傳喚，無正當之理由不到庭者，得不待
    其陳述，逕行判決，刑事訴訟法第371條定有明文。而依同
    法第455條之1第3項規定，對於簡易判決之上訴，亦準用上
    開關於一造缺席判決之規定。經查，被告宋正修經本院合法
    傳喚，而無正當之理由未於審判期日到庭，有本院送達證書
    、刑事報到單、臺灣高等法院被告前案紀錄表、臺灣高等法
    院在監在押全國紀錄表各1份（簡上卷第69至71頁、第79頁
    、第89至91頁）在卷可稽，爰依刑事訴訟法第455條之1第3
    項準用同法第371條之規定，不待被告到庭陳述，而逕行判
    決。
二、本案認定事實所引用之卷內被告以外之人於審判外之陳述，
    檢察官、被告於本院準備程序均同意有證據能力（簡上卷第
    61頁），檢察官復於本院審判程序同意有證據能力（簡上卷
    第84頁），而被告業經本院合法傳喚到庭（審判程序期日）
    賦予其聲明異議之機會，仍未到庭，而未對上揭屬傳聞證據
    之供述證據聲明異議，本院復審酌前揭陳述作成時之情況，
    並無違法取證之瑕疵，亦認以之作為證據為適當，是本案有
    關被告以外之人於審判外之陳述等供述證據，依刑事訴訟法
    第159 條之5規定，自均得為證據。　　
貳、實體部分
一、認定犯罪事實所憑之證據及理由
    上揭犯罪事實，業據被告於本院準備程序中坦承不諱（簡上
    卷第59頁），並經證人即告訴人陸歆妮於警詢及偵查中證述
    明確（警卷第7至8頁、偵卷第17頁），復有高雄市政府警察
    局岡山分局梓官分駐所受理各類案件紀錄表、受理案件證明
    單（警卷第9至11頁）、被告於「RealFarm：瘋種菜」帳號
    暱稱「霸王是隻貓」擷圖（警卷第23至25頁）、告訴人於「
    RealFarm：瘋種菜」帳號暱稱「陸妮」擷圖（警卷第27頁）
    、被告於其LINE之個人動態消息網頁擷圖及被告與告訴人間
    LINE對話訊息擷圖（警卷第27至29頁）各1份在卷可稽，是
    被告上開自白與事實相符，洵堪採認。綜上，本案事證明確
    ，被告上開犯行已堪認定，應予依法論科。
二、論罪科刑暨撤銷改判及宣告緩刑之理由
（一）核被告所為，係犯刑法第310條第2項之散布文字誹謗罪。
      又被告分別於如附表各編號所示之時間，先後多次在前開
      網路遊戲「RealFarm：瘋種菜」遊戲帳號之公開自我介紹
      欄及LINE個人動態網頁上，陸續張貼如各該編號所示之足
      以誹謗告訴人名譽之文字內容之各該行為，顯係基於妨害
      名譽之單一犯罪決意，並於密切接近之時間、地點，接續
      實行前述犯罪行為，且侵害同一告訴人法益，各次行為間
      之獨立性極為薄弱，依一般社會通常觀念，難以強行分開
      ，在刑法評價上，以視為數個舉動之接續施行，合為包括
      之一行為予以評價，較為合理，故應論以接續犯，而僅論
      以一罪。
（二）原審認被告罪證明確，據以論罪科刑，固非無見，而被告
      與告訴人固於原審判決前之111年3月20日達成和解，然被
      告並未於原審判決前向法院提出該和解書，致原審未及斟
      酌雙方業已達成和解乙節，故被告以此理由提起上訴求予
      改判較輕刑度，為有理由，自應由本院予以撤銷改判。
（三）爰審酌被告係智識健全之成年人，應知在現代民主法治社
      會中，對於任何糾紛之解決，應本諸理性、和平之手段與
      態度為之，其竟僅因予告訴人分手後產生財務糾紛，即率
      爾利用網際網路平臺，選擇在遊戲網頁及LINE個人動態網
      頁上，陸續張貼指摘足以毀損告訴人名譽之文字內容，使
      不特定多數人均得以公開瀏覽，而足以貶損告訴人於社會
      上之名譽、人格及地位，且網際網路傳播資訊之速度極快
      ，對於告訴人名譽造成之影響難以彌補，顯見其法紀觀念
      實屬淡薄，且其所為不僅欠缺尊重他人人格法益之觀念，
      並致告訴人名譽上受有損害及精神上亦受有莫大痛苦，所
      為自足以非難；惟念及被告於犯後坦承犯行，且與告訴人
      無條件成立和解，而獲得告訴人諒解，有和解書（簡上卷
      第11頁）、本院111年5月16日辦理刑事案件電話紀錄查詢
      表（簡上卷第41頁）、告訴人111年8月4日刑事陳報狀（
      簡上卷第75頁）各1份存卷可參；並酌以被告前無經法院
      論罪科刑之素行(見臺灣高等法院被告前案紀錄表)；暨衡
      及被告自陳高中肄業、在模具螺絲工廠工作，家中尚有姐
      姐、妹妹等（審易卷第37頁）等一切具體情狀，量處如主
      文所示之刑，並諭知易科罰金之折算標準。
（四）再者，被告未曾因故意犯罪受有期徒刑以上刑之宣告，有
      臺灣高等法院被告前案紀錄表1份（簡上卷第89頁）附卷
      可佐。其因一時失慮，致罹刑典，然犯後坦承犯行，並與
      告訴人無條件成立和解，已如前述，信被告經此偵、審程
      序及刑之宣告後，應有所悔悟及知所警惕而無再犯之虞，
      本院審酌上情，認對被告所宣告之刑，以暫不執行為當，
      爰依刑法第74條第1項第1款規定，宣告緩刑2年，以啟自
      新。又為了使被告能謹慎守法，本院認為對其所宣告之緩
      刑有附帶一定條件的必要，爰依刑法第74條第2項第8款規
      定，命被告應接受法治教育課程1場次，同時依刑法第93
      條第1項第2款規定，宣告被告應於緩刑期間付保護管束。
      又依刑法第75條之1第1項第4款規定，違反上開負擔情節
      重大，足認原宣告之緩刑難收其預期效果，而有執行刑罰
      之必要者，得撤銷緩刑之宣告，附此敘明。
據上論斷，應依刑事訴訟法第455條之1第1項、第3項、第369條
第1項前段、第299條第1項前段，判決如主文。
本案經檢察官靳隆坤提起公訴，檢察官楊翊妘到庭執行職務。
中    華    民    國    111    年    9    月    14    日
                  刑事第七庭  審判長  法  官  周佑倫
                                      法  官  蔡宜靜
                                      法  官  黄筠雅
以上正本證明與原本無異。
不得上訴。
中　　華　　民　　國　　111 　年　　9 　　月　　14　　日
　　　　　　　　　　　　　　　　　　　書記官  郭力瑋
附錄本案論罪科刑法條：
中華民國刑法第310 條
意圖散布於眾，而指摘或傳述足以毀損他人名譽之事者，為誹謗
罪，處1 年以下有期徒刑、拘役或1 萬5 千元以下罰金。
散布文字、圖畫犯前項之罪者，處2 年以下有期徒刑、拘役或3
萬元以下罰金。
對於所誹謗之事，能證明其為真實者，不罰。但涉於私德而與公
共利益無關者，不在此限。
附表
編號 犯罪時間（民國）        貼文內容   出 處  1 110年8月12日下午9時2分許 陸妮是寄生蟲 警卷第23頁  2 110年8月13日上午8時35分許 岡山破麻 約砲找陸妮 警卷第23頁  3 109年8月13日上午9時45分許 岡山破麻陸妮 警卷第25頁  4 109年8月13日下午2時40分許 陸妮嘴巴長得像陰唇 警卷第25頁  5 109年8月13日下午5時55分許 我也沒有這麼討厭一個人，現實中的婊子，遊戲裡的假掰女，你敢先開戰，我就有辦法你走著瞧，垃圾 警卷第29頁 
卷宗標目對照表
1.高雄市政府警察局岡山分局高市警岡分偵字第11072850600號卷，稱警卷； 2.臺灣橋頭地方檢察署110年度偵字第11830號卷，稱偵卷； 3.本院110年度審易字第882號卷，稱審易卷； 4.本院111年度簡字第97號卷，稱簡卷； 5.本院111年度簡上字第43號卷，稱簡上卷。